【裁判字號】    99,裁,1693
【裁判日期】    990730
【裁判案由】    贈與稅
【裁判全文】
最  高  行  政  法  院  裁  定
                                      99年度裁字第1693號
上  訴  人  甲○○
被 上訴 人  財政部臺灣省南區國稅局
代  表  人  許春安
上列當事人間贈與稅事件，上訴人對於中華民國97年9月30日高
雄高等行政法院97年度訴字第421號判決，提起上訴，本院裁定
如下：
    主  文
上訴駁回。
上訴審訴訟費用由上訴人負擔。
    理  由
一、按對於高等行政法院判決之上訴，非以其違背法令為理由，
    不得為之，行政訴訟法第242條定有明文。是對於高等行政
    法院判決上訴，非主張該判決違背法令以為上訴理由即屬不
    應准許，自應認為不合法而駁回之。
二、上訴人於民國90年間以不動產交換或共有土地分割方式，移
    轉應稅之坐落臺南市○○區○○段975、791地號等2筆建地
    應有部分各44999/90000及海佃路1段194及262號等2間房屋
    應有部分各1/2予其侄周賢彥及其子周博彥等2人，涉有以迂
    迴方式假藉免徵贈與稅之土地，取巧安排移轉其他應稅財產
    等情事，案經被上訴人查獲，乃依遺產及贈與稅法（下稱遺
    贈法）第4條第2項規定，按實質贈與移轉之財產公告現值，
    核定本次贈與總額新臺幣（下同）7,795,269元，加計90年
    度前次核定贈與額8,225,081元，核定上訴人90年度贈與總
    額16,020,350元，贈與淨額6,795,365元，應納稅額874,026
    元。上訴人不服，申請復查，未獲變更，提起訴願，亦遭決
    定駁回，遂提起行政訴訟，經原審以97年度訴字第421號判
    決（下稱原判決）駁回。上訴人仍不服，遂提起本件上訴。
三、上訴人對於原判決上訴，核其上訴狀所載內容，係重覆其於
    原審之主張，爭執原處分違法，對原判決僅謂本案既有「能
    提出已支付價款之確實證明」之構成要件，其法律效果為「
    該由建地及房屋承受人取得之不動產，已支付給建地及房屋
    原移出入買賣價款」，而被上訴人認定之贈與行為，應扣除
    已支付京城銀行安南分行銀行之貸款，因有承擔債務付款之
    事實，故建地及房屋承受人周賢彥、周博彥確有舉債負擔債
    務之事實存在，原判決認係贈與後所生之別一法律關係，難
    令上訴人信服等語，並未表明原判決違背如何之法令，即所
    違背法規之條項或其內容，成文法以外法則之旨趣，司法院
    解釋或本院判例之字號或內容，難認對該判決以違背法令為
    理由上訴。依首揭說明，應認其上訴為不合法。
四、據上論結，本件上訴為不合法。依行政訴訟法第249條第1項
    前段、第104條、民事訴訟法第95條、第78條，裁定如主文
    。
中    華    民    國    99    年    7     月    30    日
                    最高行政法院第五庭
                        審判長法官  黃  璽  君
                              法官  林  文  舟
                              法官  鄭  忠  仁
                              法官  吳  東  都
                              法官  陳  金  圍

以  上  正  本  證  明  與  原  本  無  異
中    華    民    國    99    年    7     月    30    日
                              書記官  郭  育  玎

司法院資訊處製作；財團法人民間司法改革基金會備份。
